臺灣臺中地方法院刑事判決　　　　　　　　　　　　九十一年度易字第二六一號
　　公　訴　人　台灣台中地方法院檢察署檢察官
　　被　　　告　乙○○
右列被告因竊盜等案件，經檢察官提起公訴（九十一年度偵字第一二八四五、一三七
七八號），本院判決如左：
    主  文
乙○○竊盜，累犯，處有期徒刑參月，如易科罰金，以參佰元折算壹日，又意圖為自
自己不法之所有，而侵占遺失物，處罰金參仟元，如易服勞役，以參佰元折算壹日。
    事  實
一、乙○○曾於民國（下同）八十九年七月二十二日因竊盜案件，經本院判處有期徒
    刑一年二月確定，再於八十九年十一月四日因偽造文書案件，經本院判處有期徒
    刑三月確定，於八十九年十一月二十八日經本院定應執行有期徒刑一年四月，而
    於九十年十一月四日執行完畢，仍不知悔改，意圖為自己不法之所有，於九十一
    年六月二十八日凌晨一時許，在台中縣大肚鄉○○村○○路○段一五０號資源回
    收場後方，拿塑膠袋將小山豬二隻放置於塑膠袋內，竊取甲○○所有之小山豬二
    隻，嗣於九十一年六月二十八日十一時五十五分許，在台中縣大肚鄉○○村○○
    路○段二０三巷一號為警查獲，並扣得前開小山豬二隻。復另行起意，於同年七
    月初某日（公訴人誤載為同月十一日），在台中縣大肚鄉農會前市場內，將丙○
    ○所有而遺留在其所經營之豬肉攤上之行動電話一支（廠牌為ＭＯＴＯＲＯＬＡ
    ，序號：000000000000000號，內有0000000000之通
    話門號）據為已有。嗣於同年七月十一日二十二時許，經彰化縣警察局和美分局
    員警持本院所核發之搜索票，在台中縣大肚鄉○○路四五六號六樓搜索查獲乙○
    ○及尋獲丙○○所遺失之行動電話一支。
二、案經台中縣警察局烏日分局、彰化縣警察局和美分局先後移送臺灣臺中地方法院
    檢察署檢察官偵查起訴。
    理  由
一、訊據被告乙○○坦承前開竊盜犯行，惟矢口否認侵占遺失物犯行，先辯稱：伊拿
    到手機，是想要還給乾爸爸丙○○。嗣辯稱：伊在隔天找到手機後有遇到丙○○
    ，就問丙○○是否遺失手機，結果丙○○說沒有，伊還以為拾獲的手機並不是丙
    ○○所有的云云。經查：（一）被告竊盜部分犯行，核與甲○○所指訴之被害情
    節相符，且失竊豬隻確實係在九十一年六月二十八日十一時五十五分許，在台中
    縣大肚鄉○○村○○路○段二０三巷一號住處為警查扣，亦有台中縣警察局烏日
    分局扣案筆錄一紙及現場圖一紙、相片四幀附卷可憑，且有贓物領據一紙附卷可
    資佐證，被告竊盜部分犯行事證明確。（二）侵占遺失物部分：被害人丙○○於
    九十一年七月初遺失手機當天傍晚就發現手機遺失，並到豬肉攤找被告，被告知
    悉丙○○正在找手機，且隔日被告並未告訴丙○○拾得手機，業據證人丙○○到
    庭結證稱：「沒有」（法官問：第二天在麵攤被告有無去找你？），且被告拾得
    手機之時間既在九十一年七月初，且知悉丙○○如何聯絡，竟將手機放置自家中
    ，未為告知，直至九十一年七月十一日因他案而被扣得前開手機，因而得悉被告
    犯行，被告顯有不法所有之意圖，且被告先辯稱：伊有要返還丙○○，只是沒有
    時間，嗣辯稱：伊有於尋獲後通知丙○○，但丙○○告訴伊沒有掉手機，伊以為
    手機並不是丙○○所有云云，其先後供述不一，顯係心虛，再查被告於拾得手機
    之前恰好手機遺失，乃將該拾得之手機號碼告訴親人，業據被告於本院調查審理
    時坦承不諱，益證其有不法所有之意圖。被告前開所辯應係卸責之詞，不足採信
    ，此外復有彰化縣警察局和美分局搜索扣押筆錄一紙及相片一幀附卷可憑，並經
    被害人丙○○指訴歷歷，被告侵占遺失物犯行，事證亦明，依法均應予以論科。
二、核被告乙○○所為係犯刑法第三百二十條第一項之竊盜罪及同法第三百三十七條
    之侵占遺失物罪。被告乙○○曾於八十九年七月二十二日因竊盜案件，經本院判
    處有期徒刑一年二月確定，再於八十九年十一月四日因偽造文書案件，經本院判
    處有期徒刑三月確定，於八十九年十一月二十八日經本院定應執行有期徒刑一年
    四月，而於九十年十一月四日執行完畢，五年內再犯有期徒刑以上之罪，就被告
    所犯竊盜部分犯行，為累犯，依法加重其本刑。被告所犯前開二罪間犯意各別，
    罪名亦殊，應分論併罰。爰審酌被告素行不良，本案犯罪動機、目的、手段、犯
    罪所得均不高及被告對部分犯行坦承不諱等一切情狀，各量處如主文所示之刑，
    並諭知有期徒刑易科罰金及罰金易服勞役之折算標準。
三、犯罪所用之塑膠袋並未扣案，為免日後執行困難，不予宣告沒收。
據上論斷，應依刑事訴訟法第二百九十九條第一項前段，刑法第三百二十條第一項、
第三百三十七條、第四十七條、第四十一條第一項前段、第四十二條第二項，罰金罰
鍰提高標準條例第一條前段、第二條，判決如主文。
中      華      民      國      九十一    年    十二    月    二十五    日
                                臺灣臺中地方法院刑事第二庭
                                    法  官  陳  如  玲
右正本證明與原本無異。
如不服本判決，應於送達後十日內向本院提出上訴狀（須附繕本），上訴於台灣高等
法院台中分院。
                                    書記官
中      華      民      國      九十一    年    十二    月    二十五    日
附錄論罪科刑法條
刑法第三百二十條
意圖為自己或第三人不法之所有，而竊取他人之動產者，為竊盜罪，處五年以下有期
徒刑、拘役或五百元以下罰金。
意圖為自己或第三人不法之利益，而竊佔他人之不動產者，依前項之規定處斷。
前二項之未遂犯罰之。
刑法第三百三十七條
意圖為自己或第三人不法之所有，而侵占遺失物、漂流物或其他離本人所持有之物者
，處五百元以下罰金。
